臺灣臺南地方法院臺南簡易庭民事裁定
111年度南簡聲字第8號
聲  請  人  林必原  


相  對  人  羅芷青  

上列當事人間債務人異議之訴事件（本院111年度南簡字第170號
），聲請人聲請停止執行，本院裁定如下：
    主  文
聲請人以新臺幣肆萬柒仟伍佰零陸元為相對人供擔保後，本院一
百一十年度司執字第一一九一六三號返還借款強制執行事件之強
制執行程序，於本院一百一十一年度南簡字第一七○號債務人異
議之訴事件判決確定或和解、撤回起訴前應暫予停止。
    理  由
一、聲請意旨略以：本院110年度司執字第119163號給付票款強
    制執行事件（下稱系爭執行事件），聲請人已對相對人提起
    債務人異議之訴；聲請人已收受系爭執行事件扣押擔保提存
    物之函文，為免聲請人因上開擔保金遭收取而招致無可回復
    之損害，爰依強制執行法第18條第2項規定，聲請裁定准原
    告提供擔保後，停止系爭執行事件之強制執行程序等語。
二、按有回復原狀之聲請，或提起再審或異議之訴，或對於和解
    為繼續審判之請求，或提起宣告調解無效之訴，撤銷調解之
    訴，或對於許可強制執行之裁定提起抗告時，法院因必要情
    形，或依聲請定相當並確實之擔保，得為停止強制執行之裁
    定，強制執行法第18條第2項定有明文。又法院依強制執行
    法第18條第2項定擔保金額而准許停止強制執行之裁定者，
    該項擔保係備供債權人因停止執行所受損害之賠償，其數額
    應依標的物停止執行後，債權人未能即時受償或利用該標的
    物所受之損害額，或其因另供擔保強制執行所受之損害額定
    之，非以標的物之價值或其債權額為依據（最高法院91年度
    台抗字第429號、92年度台抗第480號裁定意旨參照）。
三、經查：
  ㈠聲請人上開主張之事實，業經本院依職權調取111年度南簡字
    第170號債務人異議之訴事件及系爭執行事件卷宗核閱無訛
    ，堪認為真實。而相對人既持臺灣高雄地方法院108年度訴
    字第384號、臺灣高等法院高雄分院108年度上字第351號判
    決為執行名義，聲請對聲請人於109年12月21日提供擔保免
    為假執行之提存金（即本院提存所提存案號109年度存字第1
    194號提存金）為強制執行，該執行程序尚未終結，且聲請
    人亦已提起債務人異議之訴，揆諸前開說明，聲請人主張依
    強制執行法第18條第2項規定，供擔保請准裁定停止執行，
    於法即無不合，應予准許。
  ㈡本院審酌系爭執行事件中，相對人以上開確定判決為執行名
    義，債權額合計新臺幣（下同）335,335元，相對人因停止
    執行所受之損害，為無法運用該筆資金所發生相當於利息之
    損失，而該項損失之利率，依法定利率即週年利率5％計算，
    較不受利率波動之影響，應屬核算相對人因停止執行所受損
    害之客觀及妥適之標準。又上開債務人異議之訴，訴訟標的
    金額未逾民事訴訟法第466條所定金額，為不得上訴第三審
    之事件，參照各級法院辦案期限實施要點第2條規定，該訴
    訟自起訴至第二審終結確定之期間，可推定為2年10個月（
    民事簡易訴訟程序辦案期限第一審為10個月、第二審為2年
    ），依此計算，相對人因停止執行而未能即時受償所受之損
    害額應為47,506元【計算式：335,335元×5％×（2＋10/12）＝4
    7,506元，元以下4捨5入】，揆諸首揭說明，聲請人應以上
    開金額提供擔保，爰裁定如主文所示。
四、依強制執行法第18條第2項，裁定如主文。
中　　華　　民　　國　　111 　年　　1 　　月　　28　　日
                      臺灣臺南地方法院臺南簡易庭
                                  法  官  余玟慧
以上正本係照原本作成　　　　　　　　　　　　　　　　　
如對本裁定抗告，應於收受裁定正本送達後10日內向本院提出抗
告狀，並繳納抗告裁判費新台幣1,000元整。
中　　華　　民　　國　　111 　年　　2 　　月　　 8　　日
                                  書記官  于子寧